# 【请教陈版】模具折旧问题

提问人：yizhixiaobai 时间：2020-10-28 08:05:09
陈版好，接触到一家机械制造行业的公司，公司部分产品定制化程度较高，另一部分产品系规模生产产品。公司产品生产需要制作模具，由公司自行加工制成，据有高度专一性，一件模具仅用于生产一种或有限的几种产品，制成后有较长的使用寿命，但实际使用情况根据订单情况决定。若模具总金额重大，但有大量的现存模具不能确定日后是否仍需使用（即不能确定日后是否还有用该模具制造的产品的订单），折旧如何计提较为合理？摊入成本或计入管理费用？

回答人：chenyiwei
对模具的折旧，比较合适的方法是产量法。如果无法合理估计该种产品的产量，则也可以在预计市场寿命内按年限平均法计提折旧。
这一问题的关键是对产量或相关产品市场寿命周期的合理估计。应结合历史经验予以谨慎估计。如果无法合理估计的，则从严把握，降低暂估产量或缩短折旧年限。对于可能只有一笔订单的产品，该模具的成本可以全部计入该笔订单的成本。